【裁判字號】    97,上易,445
【裁判日期】    971230
【裁判案由】    損害賠償
【裁判全文】
臺灣高等法院臺中分院民事判決         97年度上易字第445號
上 訴 人  乙○○
被上訴人  甲○○
上列當事人間請求損害賠償事件，上訴人對於民國97年10月16日
臺灣彰化地方法院97年度訴字第 729號第一審判決提起上訴，本
院於97年12月16日言詞辯論終結，判決如下：
    主  文
上訴駁回。
第二審訴訟費用由上訴人負擔。
    事實及理由
一、按判決書內應記載之事實，得引用第一審判決。當事人提出
    新攻擊或防禦方法者，應併記載之。判決書內應記載之理由
    ，如第二審關於攻擊或防禦方法之意見及法律上之意見與第
    一審判決相同者，得引用之；如有不同者，應另行記載。關
    於當事人提出新攻擊或防禦方法之意見，應併記載之。民事
    訴訟法第 454條定有明文。本件經核第一審之判決所認定之
    事實及為上訴人敗訴之理由，並無不合，應予維持，茲引用
    第一審記載之事實及理由，並就上訴人上訴理由補充理由，
    合先敘明。
五、上訴意旨略以：否認有與訴外人黃萱相姦之事實；被上訴
    人以破壞後門之方式於夜間闖入伊住處，並以脅迫方式錄影
    ，違法取證；又被上訴人早在民國95年 9月間即訴請與黃
    萱離婚，並非伊破壞被上訴人之家庭；且伊無力負擔賠償金
    云云。查被上訴人縱使係以破壞後門之方式於夜間闖入上訴
    人住處，亦無證據足以證明有以脅迫之方式錄影取證；且當
    日凌晨 1時30分許，被上訴人之妻確住宿於上訴人住處，被
    上訴人進入上訴人住處是否屬無故侵入住宅即有疑義，而證
    據排除原則係以規範偵查機關為目的，私人蒐集民事證據有
    無適用餘地亦非無爭議，本件被上訴人之蒐證行為縱有破壞
    上訴人住處後門之事實，亦不應排除錄影所得之證據。至於
    被上訴人主張上訴人有與訴外人黃萱相姦之事實，業據提
    出錄影光碟（附於刑事卷），且經上訴人於97年03月31日偵
    查中自白，又被上訴人當日於現場床舖旁垃圾桶中所查得屬
    上訴人所有之衛生紙（上訴人不否認該衛生紙有其精液）足
    證，上訴人空言否認相姦之事實，不足採信，應認被上訴人
    之主張為真實。又與有配偶之人相姦，顯係故意不法侵害被
    上訴人基於配偶關係之身分法益，堪認情節重大，是被上訴
    人依民法第184條第1項、第195條第1項及第 3項規定，請求
    上訴人負非財產上損害賠償責任，自屬有據。原審審酌兩造
    學歷、經歷、家庭狀況、工作收入、財產情況、加害程度及
    兩造之身分、地位及經濟能力等一切情狀，判命上訴人賠償
    被上訴人精神上非財產損害30萬元，核屬允當，並無違誤。
    上訴意旨指摘原判決不當，求予廢棄改判，為無理由，應予
    駁回其上訴。
六、本件判決事證已臻明確，兩造其餘主張及舉證，核與判決結
    果無影響，不另論述。
據上論結，本件上訴為無理由，依民事訴訟法第449條第1項、第
454條、第78條，判決如主文。
中    華    民    國    97    年    12    月    30    日
              民事第三庭  審判長法  官  陳照德
                                法  官  曾謀貴
                                法  官  李平勳
以上正本係照原本作成。
不得上訴。
                                書記官  江丞晏
中    華    民    國    97    年    12    月    30    日


司法院資訊處製作；財團法人民間司法改革基金會備份。
